臺灣橋頭地方法院民事判決
111年度橋小字第82號
原      告  連明榮  
訴訟代理人  陳豐裕律師
被      告  顏世昌  
上列當事人間請求損害賠償事件，經刑事庭移送前來( 110 年度
簡附民字第113號) ，本院於民國111年3月29日言詞辯論終結，
判決如下：
    主      文
被告應給付原告新臺幣70,000元，及自民國110年7月17日起至清
償日止，按週年利率百分之5計算之利息。
原告其餘之訴駁回。
本判決第一項得假執行。
    事實及理由
一、原告主張：兩造係鄰居，被告因細故對原告心生不滿，於民
    國110 年2 月11日6 時40分許，在高雄市○○區○○路00號住處
    前，見原告駕車返家，竟基於傷害人身體之犯意，先將原告
    從自小客車拉出並壓制在地，再徒手毆打原告頭部及以腳踢
    原告腹部，致原告受有頭部顏面挫擦傷、右手及右肘挫擦傷
    、左足挫擦傷、腹部挫傷等傷害，致原告身心遭受重大痛苦
    ，受有非財產上損害新臺幣(下同) 10萬元，爰依侵權行為
    之法律關係提起本件訴訟，並聲明： 被告應給付原告10萬
    元，及自起訴狀繕本送達翌日起至清償日止，按年利率5％計
    算之利息。
二、被告則以：我確實有於上揭時、地徒手毆打原告成傷，但原
    告也有拿刀子、叉子攻擊我等語，資為抗辯。並聲明：原告
    之訴駁回。
三、本院得心證之理由
  ㈠按因故意或過失，不法侵害他人之權利者，負損害賠償責任
    ；不法侵害他人之身體、健康、名譽、自由、信用、隱私、
    貞操，或不法侵害其他人格法益而情節重大者，被害人雖非
    財產上之損害，亦得請求賠償相當之金額，民法第184 條第
    1 項前段、第195 條第1 項前段分別定有明文。
  ㈡經查，原告主張之上揭事實，業據原告於警詢、偵訊時指訴
    明確，並提出與其所述相符之光雄長安醫院診斷證明書(見
    警卷第21頁) ，且有監視器擷取照片（見警卷第27至33頁）
    存卷可佐，復經被告所不爭執，此部分事實首堪認定。至被
    告雖以上揭情詞為辯，惟據原告否認，且迄至言詞辯論終結
    時，被告始終未提出證據以佐其說，故被告並無即受侵害之
    危險，顯無必要徒手毆打原告以保護其權利，被告前揭抗辯
    自難謂為正當防衛之行為，進而阻卻違法。是被告以上揭方
    式傷害原告之身體、健康，已足令原告之人格權遭受損害，
    故原告於本案請求被告負侵權行為損害賠償責任，於法自屬
    有據。
  ㈢又按慰撫金之多寡，應斟酌雙方之身分、地位、資力與加害
    程度，及其他各種情形核定相當之數額，最高法院51年度台
    上字第223 號判決意旨可資參照。故慰撫金之金額是否相當
    ，自應依實際加害情形與被害人所受之痛苦及雙方之身分、
    地位、經濟狀況等關係決定之。爰審酌原告自陳國中肄業之
    教育程度，先前從事板模工人，目前退休無業、被告自陳高
    職畢業，目前從事板模工人，每月收入約3至4萬元不等等情
    （ 本院卷第41、54頁) ，且有兩造稅務電子閘門財產所得
    調件明細表在卷可憑。本院衡酌原告本件所受傷勢、身心所
    受痛苦，暨兩造之身分、地位、經濟狀況、被告侵權行為態
    樣等一切情狀，認原告請求10萬元之慰撫金，尚嫌過高，應
    以7 萬元為適當，逾此部分之請求，則無理由。
五、綜上所述，原告依侵權行為法律關係，請求被告給付70,000
    元，及自起訴狀繕本送達翌日即110 年7月17日( 附民卷第1
    1頁) 起至清償日止，按週年利率5%計算之利息，為有理由
    ，應予准許。逾此範圍之請求即屬無據，應予駁回。
六、本件原告勝訴部分係小額程序為被告敗訴之判決，依民事訴
    訟法第436 條之20規定，就原告勝訴部分應依職權宣告假執
    行。
七、本院刑事庭依刑事訴訟法第504 條第1 項規定，裁定移送前
    來，依同條第2 項規定免繳納裁判費，其於本院審理期間，
    亦未滋生其他訴訟必要費用，並無訴訟費用負擔問題，附此
    敘明。
中　　華　　民　　國　　111 　年　　4 　　月　　14　　日
    　　　　　　　橋頭簡易庭　法　　　官  郭育秀
以上正本係照原本作成。
民事訴訟法第436 條之24第2 項：對於本判決之上訴，非以違背
法令為理由，不得為之。
如對本判決上訴，須於判決送達後20日內向本院提出上訴狀，並
須表明原判決所違背之法令及其具體內容與依訴訟資料可認為原
判決有違背法令之理由。
中　　華　　民　　國　　111 　年　　4 　　月　　14　　日
      　　　　　　　　　　　　書　記　官  塗蕙如